最高法院民事判決　　　　　　　　一○○年度台再字第三二號
再 審原 告　美商如新華茂股份有限公司台灣分公司
法定代理人　姜惠琳
訴訟代理人　蔡東賢律師
再 審被 告　美薪有限公司
法定代理人　陳美玲
訴訟代理人　周德壎律師
上列當事人間請求履行契約等事件，再審原告對於中華民國九十
九年六月三十日本院判決（九十九年度台上字第一一七五號），
提起再審之訴，本院判決如下：
    主  文
再審之訴駁回。
再審訴訟費用由再審原告負擔。
    理  由
本件再審原告主張本院九十九年度台上字第一一七五號確定判決
有民事訴訟法第四百九十六條第一項第一款適用法規顯有錯誤之
情形，對之提起再審之訴，係以：前訴訟程序第二審並未在言詞
辯論期日調查直銷商及周凱靖之證詞，亦未令兩造就該等證詞辯
論，即採為判決基礎，已有違法，原確定判決認應以筆錄記載為
準，適用法規顯有錯誤；且伊係依美國法設立之公司，屬外國公
司，前訴訟程序第二審認伊與再審被告同為中華民國公司，仲裁
條款關於到美國仲裁之約定，因不公平而失效，亦有錯誤；縱認
該約定失效，僅應認關於仲裁地之約定無效，由仲裁庭決定仲裁
地，況到美國仲裁，並非當然對直銷商不利，不得以仲裁地為美
國即認顯失公平，前訴訟程序第二審認仲裁協議無效，違背法令
云云，為其論據。
惟按關於言詞辯論所定程式之遵守，專以筆錄證之，民事訴訟法
第二百十九條定有明文。原確定判決認前訴訟程序第二審就所調
查及判決所斟酌之直銷商檢舉函、書面證詞等文書，暨證人周凱
靖之證述等證據，業經審判長提示予兩造互為辯論，有言詞辯論
期日筆錄可考，因認再審原告指稱前訴訟程序第二審未令其就各
該文書及證人之證述有辯論機會，係屬誤會，經核並無適用法規
顯有錯誤之情形。次查確定終局判決有民事訴訟法第四百九十六
條第一項所列各款情形之一者，固得以再審之訴對之聲明不服，
然當事人已依上訴主張其事由或知其事由而不為主張者，仍不能
提起再審之訴，此觀同條項但書之規定自明。再審原告主張之其
餘再審事由，於前訴訟程序提起第三審上訴時已有主張，有再審
原告民國九十八年七月二十三日及九月九日第三審上訴理由狀及
補充上訴理由(一)狀附原確定判決卷可稽。再審原告復以之為再審
事由，依上開說明，自有未合。再審原告提起本件再審之訴，聲
明廢棄原確定判決，非有理由。
據上論結，本件再審之訴為無理由。依民事訴訟法第七十八條，
判決如主文。
中    華    民    國  一○○  年    五    月   十二   日
                      最高法院民事第四庭
                          審判長法官  劉  福  來  
                                法官  陳  重  瑜  
                                法官  吳  麗  女  
                                法官  鄭  雅  萍  
                                法官  黃  義  豐  
本件正本證明與原本無異
                                      書  記  官  
中    華    民    國  一○○  年    五    月  二十四  日
                                                      Ｅ